【裁判字號】    98,審訴,576
【裁判日期】    980730
【裁判案由】    違反毒品危害防制條例
【裁判全文】
臺灣新竹地方法院刑事宣示判決筆錄     98年度審訴字第576號
公  訴  人  臺灣新竹地方法院檢察署檢察官
被      告  乙○○
指定辯護人  本院公設辯護人甲○○
上列被告因違反毒品危害防制條例案件，檢察官提起公訴（98年
度毒偵字第744 號）後，聲請改依協商程序而為判決，本院於中
華民國98年7月30日下午4時，在本院刑事第十一法庭宣示判決，
出席職員如下：
                審判長法  官  劉兆菊
法官起立朗讀判決主文、犯罪事實要旨、處罰條文，及告以上訴
限制、期間並提出上訴狀之法院，且諭知記載其內容：
一、主  文：
    乙○○施用第一級毒品，累犯，處有期徒刑柒月；扣案之注
    射針筒支、止血帶壹條，均沒收之。又施用第二級毒品，
    累犯，處有期徒刑肆月；扣案之甲基安非他命吸食器壹組、
    玻璃球陸個及分裝袋壹包，均沒收之。應執行有期徒刑玖月
    ；扣案之注射針筒支、止血帶壹條、甲基安非他命吸食器
    壹組、玻璃球陸個及分裝袋壹包，均沒收之。
二、犯罪事實要旨：
（一）乙○○前於民國87年間，因施用毒品案件，經本院於88年
      1 月28日以88年度毒聲字第27號裁定送觀察、勒戒後，因
      認有繼續施用毒品之傾向，再經本院於88年6 月25日以88
      年度毒聲字第1205號裁定令入戒治處所施以強制戒治，嗣
      因停止戒治付保護管束出所，迄至89年6 月24日保護管束
      期滿未經撤銷視為執行完畢，並經臺灣新竹地方法院檢察
      署檢察官於89年7 月25日以89年度戒毒偵字第74號為不起
      訴處分確定。又於90年間，因違反懲治盜匪條例案件，經
      臺灣板橋地方法院於90年12月5 日以90年度訴字第1450號
      判決判處有期徒刑7年確定，於96年2月8 日縮短刑期假釋
      付保護管束出監，而於97年3 月13日保護管束期滿未經撤
      銷視為執行完畢。復於97年間，因施用毒品案件，經本院
      於97年7月18日以97年度毒聲字第213號裁定送觀察、勒戒
      後，因認無繼續施用毒品之傾向，於97年9月4日執行完畢
      釋放出所，並經臺灣新竹地方法院檢察署檢察官於97年9
      月15日以97年度毒偵緝字第116號為不起訴處分確定。
（二）詎乙○○仍不知悔改，於前開觀察、勒戒處分執行完畢釋
      放後5 年內，復基於施用第一級毒品海洛因之犯意，於98
      年4月22日下午1時許，在新竹市○○路上某友人之住處，
      以將第一級毒品海洛因摻入香菸內點燃後吸取其煙霧之方
      式，非法施用第一級毒品海洛因1 次；另基於施用第二級
      毒品甲基安非他命之犯意，於上開時間、地點，以將第二
      級毒品甲基安非他命置放於吸食器內燒烤吸取其煙霧之方
      式，非法施用第二級毒品安非他命1次。嗣於98年4月23日
      中午12時許，在新竹市○○路46巷98之1 號為警拘提到案
      ，當場扣得乙○○所有之止血帶1條、注射針筒3支、甲基
      安非他命吸食器1組、玻璃球6個、分裝袋1 包、第三級毒
      品氟硝西泮（起訴書誤載為第一級毒品海洛因）2 包等物
      ，並經採集其尿液送驗，檢驗結果呈嗎啡、安非他命及甲
      基安非他命陽性反應，始悉上情。
（三）案經新竹市警察局移送臺灣新竹地方法院檢察署檢察官偵
      查起訴後，經檢察官聲請認罪協商判決，由本院合議庭裁
      定由受命法官獨任改依協商程序而為判決。
三、處罰條文：
    毒品危害防制條例第10條第1項、第2項，刑法第11條前段、
    第47條第1項、第51條第5款、第38條第1項第2款。
四、沒收及不予沒收銷燬之諭知：至扣案之注射針筒3 支、止血
    帶1 條，係被告乙○○所有供施用第一級毒品海洛因所用之
    物；甲基安非他命吸食器1組、玻璃球6個、分裝袋1 包，則
    係被告乙○○所有供施用第二級毒品甲基安非他命所用之物
    ，經被告乙○○供承在卷（見本院卷第15頁背面），爰依刑
    法第38條第1 項第2 款之規定，均沒收之。另扣案之白粉2
    包，經鑑定後，均檢出第三級毒品氟硝西泮成分（驗餘淨重
    分別為0.2459公克、0.1839公克），有行政院衛生署草屯療
    養院98年5 月8 日草療鑑字第0980500015號鑑定書1 份在卷
    可參（見偵查卷第146 頁），依毒品危害防制條例施行細則
    第11條之1 ，規定查獲之第三級毒品及製造或施用毒品之器
    具，應由查獲機關予以沒入銷燬之，是扣案之第三級毒品氟
    硝西泮2 包，應由查獲機關予以適當處分或依刑事訴訟程序
    查處是否為另案犯罪之證物，本院爰不另為沒收銷燬之諭知
    ，附此敘明。
五、協商判決除有刑事訴訟法第455條之4第1項第1款於本訊問程
    序終結前，被告撤銷協商合意或檢察官撤回協商聲請者；第
    2款被告協商之意思非出於自由意志者；第4款被告所犯之罪
    非第455條之2第1項所定得以協商判決者；第6款被告有其他
    較重之裁判上一罪之犯罪事實者；第7 款法院認應諭知免刑
    或免訴、不受理者情形之一，及違反同條第2 項「法院應於
    協商合意範圍內為判決；法院為協商判決所科之刑，以宣告
    緩刑或2 年以下有期徒刑、拘役或罰金為限」之規定者外，
    檢察官與被告均不得上訴。
六、如有前項得上訴之情形，得自收受宣示判決筆錄送達之日起
    10日內，向本院提出上訴書狀，上訴於第二審法院。
本案經檢察官郭進昌到庭執行職務。
中    華    民    國    98    年    7     月    30    日
                  刑事第九庭  書  記  官  林兆嘉
                              審判長法官  劉兆菊
以上筆錄正本係照原本作成。
中    華    民    國    98    年    7     月    30    日
                              書  記  官  林兆嘉
附錄本案論罪科刑法條全文：
毒品危害防制條例第10條
施用第一級毒品者，處6月以上5年以下有期徒刑。
施用第二級毒品者，處3年以下有期徒刑。


司法院資訊處製作；財團法人民間司法改革基金會備份。
